【裁判字號】    89,易,672
【裁判日期】    890314
【裁判案由】    傷害
【裁判全文】
臺灣板橋地方法院刑事判決                          八十九年度易字第六七二號
    公  訴  人  臺灣板橋地方法院檢察署檢察官
    被      告  乙○○
右列被告因傷害案件，經檢察官提起公訴（八十九年度偵字第三七六號），本院判決
如左：
    主  文
乙○○傷害人之身體，處拘役參拾日，如易科罰金，以參佰元折算壹日。又傷害人之
身體，處拘役伍拾伍日，如易科罰金，以參佰元折算壹日。應執行拘役捌拾日，如易
科罰金，以參佰元折算壹日。
    事  實
一、乙○○與甲○○係夫妻關係，乙○○曾於民國（下同）八十年間因妨害公務罪，
    經臺灣臺北地方法院於八十年六月十三日判處有期徒刑五月確定，嗣於同年七月
    十二日易科罰金執行完畢（不構成累犯），詎猶不知悛悔，於八十八年十一月十
    一日上午六時許，因事業不順，言語爭執細故，竟起傷害之犯意，在其臺北縣林
    口鄉○○○街十一巷七號七樓之四住處，以拳頭毆打其妻陳女之臉、耳等部位，
    致甲○○受有左頰挫擦傷、左耳鼓膜破裂、左小腿挫擦傷（約二乘一公分）之傷
    害。又於八十八年十二月二十三日上午六時許，亦因言語爭執細故，另起傷害之
    犯意，以圓板凳砸甲○○之頭部等部位，致陳女受有左側額頭瘀腫（約三乘二公
    分）、上嘴唇瘀傷（約一乘一公分）、左上臂瘀傷（約二乘二公分）、右前臂瘀
    腫（約四乘二公分）及左前臂多處小瘀傷等傷害。
二、案經甲○○訴請臺灣板橋地方法院檢察署檢察官偵查起訴。
    理  由
一、右揭事實，業據被告乙○○供承不諱，核與告訴人甲○○指訴之情節相符，復有
    驗傷診斷證明書二紙附卷可按，被告之自白與事實相符，本件事證明確，其犯行
    洵堪認定，自應依法論科。
二、核被告乙○○所為，係犯刑法第二百七十七條第一項之普通傷害罪。所犯二次傷
    害犯行，犯意及原因各別，行為互異，業據被告乙○○供明在卷，應予分論併罰
    。公訴人認被告係基於傷害之概括犯意為之，為連續犯，顯有誤會，附此敘明。
    爰審酌被告徒以事業不順，不循理性溝通，動輒出手傷人，所生被害人上述傷情
    危害，惟犯後坦白承認，態度尚稱良好等一切情狀，分別量處如主文所示之刑，
    各諭知易科罰金之折算標準，並定其應執行之刑，諭知易科罰金之折算標準，以
    資懲儆。末查被告前有如事實欄所載之論罪科刑執行情形，有臺灣高等法院檢察
    署刑案紀錄簡覆表在卷可稽，雖非累犯，足見其素行欠佳，自不宜另為緩刑之宣
    告，併此敘明。
據上論斷，應依刑事訴訟法第二百九十九條第一項前段，刑法第二百七十七條第一項
、第四十一條、第五十一條第六款，罰金罰鍰提高標準條例第一條前段、第二條，判
決如主文。
本案經檢察官曾文鐘到庭執行職務
中      華      民      國      八十九    年      三    月      十四    日
                                  臺灣板橋地方法院刑事第六庭
                                          法  官  彭  松  江
右正本證明與原本無異。
如不服本判決，應於判決送達後十日內，向本院提出上訴狀。
                                          書記官  陳  福  記
中      華      民      國      八十九    年      三    月      十五    日
附錄本案論罪科刑法條全文：
刑法第二百七十七條：
  傷害人之身體或健康者，處三年以下有期徒刑、拘役或一千元以下罰金。
  犯前項之罪因而致人於死者，處無期徒刑或七年以上有期徒刑，致重傷者，處三年
以上十年以下有期徒刑。


司法院資訊處製作；財團法人民間司法改革基金會備份。
